【裁判字號】    94,訴,516
【裁判日期】    950809
【裁判案由】    違反毒品危害防制條例
【裁判全文】
臺灣雲林地方法院刑事判決               94年度訴字第516號
公  訴  人  臺灣雲林地方法院檢察署檢察官
被      告  庚○○
                    國民
                    （現另案於臺灣雲林監獄執行中）
選任辯護人  蔡碧仲律師
            陳惠如律師
上列被告因違反毒品危害防制條例案件，經檢察官提起公訴（94
年度偵字第2662號），本院判決如下：
    主      文
庚○○共同連續販賣第二級毒品，處有期徒刑伍年，褫奪公權
年，因販賣第二級毒品甲基安非他命所得新臺幣貳萬貳仟元沒收
之，如全部或一部不能沒收時，以其財產抵償之；又共同連續販
賣第一級毒品，處有期徒刑捌年，褫奪公權陸年，因販賣第一級
毒品海洛因所得新臺幣玖仟元沒收之，如全部或一部不能沒收時
，以其財產抵償之，扣案之第一級毒品海洛因玖包（合計淨重肆
點肆公克）沒收銷燬之，外包裝玖袋（空包裝重貳點壹柒公克）
沒收之；又連續轉讓第二級毒品，處有期徒刑壹年。應執行有期
徒刑壹拾年陸月，褫奪公權陸年，因販賣第二級毒品甲基安非
他命所得新臺幣貳萬貳仟元及販賣第一級毒品海洛因所得新臺幣
玖仟元均沒收之，如全部或一部不能沒收時，以其財產抵償之。
扣案之第一級毒品海洛因玖包（合計淨重肆點肆公克）沒收銷燬
之，外包裝玖袋（空包裝重貳點壹柒公克）沒收之。
    事實及理由
壹、犯罪事實：
    一庚○○施用毒品成癮，缺錢購毒，或基於意圖販賣第二級
      毒品甲基安非他命（以下簡稱甲基安非他命）營利之概括
      犯意，或基於幫助他人販賣甲基安非他命之概括犯意，而
      為下列犯行：
      (一)己○○於民國90年間，因與庚○○同在臺灣花蓮戒治所
        執行戒治相識。己○○戒治完畢出所後，於91年底某日
        ，在花蓮市友人姜軍山住處巧遇庚○○，得知庚○○可
        能有管道取得甲基安非他命，遂向庚○○表示欲購買新
        臺幣（下同）2,000 元之甲基安非他命，請庚○○尋找
        貨源。庚○○明知姓名年籍不詳、綽號「阿秋」之成年
        男子（下稱「阿秋」）有甲基安非他命可出售，竟基於
        幫助「阿秋」販賣甲基安非他命之犯意，於同日稍晚依
        約回電己○○已找到甲基安非他命貨主，並相約於花蓮
        市○○○路「長頸鹿遊藝場」前交易。庚○○因「阿秋
        」與己○○互不相識，復承前幫助之犯意，駕車搭載「
        阿秋」至「長頸鹿遊藝場」。庚○○及「阿秋」到達「
        長頸鹿遊藝場」後，即由己○○從自小客車窗戶將2,00
        0 元交與坐在乘客座之「阿秋」，再由「阿秋」自口袋
        將數量不詳之甲基安非他命1 包交與己○○，而完成交
        易。
      (二)己○○於91年底至92年初間之某日，復撥打庚○○之行
        動電話與之聯繫，詢問庚○○是否有甲基安非他命可供
        販賣，欲購買1,000 元之甲基安非他命，庚○○答稱有
        ，並與己○○約定交易之時間、地點。同日稍晚，庚○○與己○○至約定之「長頸鹿遊藝場」附近，己○○將
        1,000 元交與庚○○，庚○○則將數量不詳之甲基安非
        他命1 包交與己○○，而以1,000 元之代價，販賣甲基
        安非他命與己○○1 次，得款1,000 元。
      (三)甲○○透過庚○○友人戊○○得知庚○○有取得甲基安
        非他命之管道及庚○○之行動電話號碼，遂於92年12月
        某日起至同年12月中旬之某日止，撥打庚○○之行動電
        話，雙方約定交易甲基安非他命之時間、價格與地點後
        ，由庚○○攜數量不詳之甲基安非他命至花蓮市○○路
        及福建街交岔路口之公牛超商旁，以每次每包1,000 元
        之代價，連續3 次販賣甲基安非他命與甲○○，每次1
        包（數量不詳），得款共計3,000 元。
      (四)辛○○於93年2 月間某日起至93年3 月30日庚○○遭查
        獲前之某日止，撥打庚○○之行動電話，表示欲購買1,
        000 元之甲基安非他命，庚○○回稱身上並無甲基安非
        他命，須另取得甲基安非他命後才能提供，雙方遂約定
        交易之時間與地點，庚○○即與羅貴麟（另案經臺灣花
        蓮地方法院判處有期徒刑10年6 月，現上訴臺灣高等法
        院花蓮分院審理中）基於販賣甲基安非他命之犯意聯絡
        ，由辛○○先至花蓮市永吉橋附近及花蓮市某路口，將
        1,000 元交與庚○○，庚○○再向羅貴麟拿取數量不詳
        之甲基安非他命1 包，返回約定地點，將該包甲基安非
        他命交與辛○○，庚○○以此模式連續販賣甲基安非他
        命與辛○○3 次，每次1 包（數量不詳），價格每包1,
        000元，共販賣得款3,000 元。
      (五)丁○○經由姓名年籍不詳綽號「可傑」之友人得知庚○○有取得甲基安非他命之管道及庚○○之行動電話號碼
        ，於93年1 月初某日（93年過年前約20日）起至93年3
        月30日庚○○遭查獲前數日止，撥打庚○○之行動電話
        ，雙方約定交易甲基安非他命之時間、價格與地點後，
        或由庚○○攜數量不詳之甲基安非他命至丁○○位於花
        蓮縣吉安鄉「甜蜜家庭大樓」租處，或由丁○○至花蓮
        縣吉安鄉○○○街112 之2 號庚○○住處，及庚○○住
        處對面之花蓮縣警察局吉安分局附近，由庚○○至住處
        2 樓取得數量不詳之甲基安非他命後，以一手交錢、一
        手交貨之方式，連續6 次販賣甲基安非他命與丁○○，
        每次1 包（數量不詳），其中5 次每包價格2,00 0 元
        ，另1 次價格1,000 元，共販賣得款11,000元。
      (六)丙○○於93年3 月間某日，撥打電話與庚○○，表示欲
        購買2,000 元之甲基安非他命，請庚○○尋找貨源。庚○○明知姓名年籍不詳、綽號「小芬」之成年女子（下
        稱「小芬」）有甲基安非他命可出售，竟基於幫助「小
        芬」販賣甲基安非他命之犯意，告知「小芬」丙○○欲
        購買2,000 元之甲基安非他命，並提供丙○○之行動電
        話號碼與「小芬」。「小芬」隨即撥打丙○○之行動電
        話，約定交易之時間、地點。約30分鐘後，丙○○與「
        小芬」在花蓮縣吉安鄉化仁國中門口碰面，由丙○○交
        付2,000 元與「小芬」，「小芬」交付數量不詳之甲基
        安非他命1 包與丙○○，而完成交易。
    二庚○○另基於販賣第一級毒品海洛因（以下簡稱海洛因）
      之概括犯意，並與羅貴麟及姓名年籍不詳之成年人基於犯
      意聯絡，先後為下列販賣海洛因之犯行：
      (一)庚○○與乙○○為遠親。乙○○之姓名年籍不詳、綽號
        「順和」之友人（下稱「順和」）於92年12月15日，向
        乙○○表示欲購買1/4 錢（約0.9375公克，1 錢＝3.75
        公克）之海洛因，請其代為尋找海洛因貨源。乙○○基
        於幫助販賣海洛因之犯意，於同日19時56分，以門號00
        00000000號行動電話撥打庚○○使用之門號0000000000
        號行動電話，詢問庚○○有無1/4 錢之海洛因可供販賣
        ，庚○○答稱有，並約定至乙○○位於花蓮縣吉安鄉○
        村○○○○街42號之住處交易。同日稍晚，庚○○、羅
        貴麟及姓名年籍不詳之成年友人基於犯意聯絡，先由庚○○向羅貴麟取得約1/4 錢之海洛因1 包，庚○○再與
        該姓名年籍不詳之友人共同攜帶約1/4 錢之海洛因1 包
        至乙○○上開住處，由庚○○將1/4 錢之海洛因1 包交
        與「順和」，再由「順和」交付5,000 元與庚○○，因
        而共同販賣海洛因與「順和」，得款5,000 元。
      (二)乙○○於92年12月23日23時21分，復以0000000000號行
        動電話撥打庚○○使用之門號0000000000號行動電話，
        向庚○○表示欲以4,000 元購買1/4 錢之海洛因。庚○○應允後，與羅貴麟及姓名年籍不詳之成年友人基於犯
        意聯絡，先由庚○○向羅貴麟取得約1/4 錢之海洛因1
        包，庚○○再與該姓名年籍不詳之友人共同攜帶約1/4
        錢之海洛因1 包至乙○○上開住處，推由該姓名年籍不
        詳之友人將該包海洛因交與乙○○，並收取乙○○交付
        之4,000 元，因而共同販賣海洛因與乙○○，得款4,00
        0 元。
      (三)庚○○於93年3 月30日為警在花蓮縣吉安鄉○○村○里
        ○○街40號查獲，並扣得其所有之海洛因9 包（合計淨
        重4.4公克，空包裝重2.17公克）。
    三庚○○復基於轉讓甲基安非他命之概括犯意，先後為下列
      犯行：
      (一)庚○○於92年11月間，因乙○○向其索討甲基安非他命
        ，遂在乙○○上開住處，連續無償轉讓數量不詳之甲基
        安非他命與乙○○3次，每次1包，供其施用。
      (二)庚○○與戊○○為朋友關係，其因與戊○○共同施用甲
        基安非他命，遂於92年底某日起至93年初某日止，在花
        蓮市○○○街109 號3 之6 ，連續無償轉讓數量不詳之
        甲基安非他命與戊○○4 次，每次1 小包，供其施用。
      (三)庚○○因施用毒品與辛○○相識，於93年2 月間某日及
        93年3 月中旬某日，分別在花蓮市租屋處及辛○○友人
        住處，連續無償轉讓數量不詳之甲基安非他命與辛○○
        2 次，每次1 小包，供其施用。
貳、認定犯罪事實所憑證據及理由：
    一審判範圍之說明：
      (一)公訴檢察官於本院審理時，依據證人乙○○之證述，更
        正起訴書附表二編號一所示被告於92年12月14日12時許
        ，以不詳價格販賣甲基安非他命與乙○○1 次之犯罪事
        實，認被告該次販賣之毒品應為海洛因。
      (二)公訴檢察官就起訴書附表二編號八、九所示，被告於不
        詳時、地，分別以8,000 元及6,000 元之代價，販賣甲
        基安非他命與「阿豪」、「妖精」各1 次，認有誤繕，
        減縮該部分之犯罪事實，不請求審判，本院自無庸加以
        審酌。
      (三)公訴檢察官陳述販賣甲基安非他命與轉讓甲基安非他命
        之基本犯罪事實相同，故如被告庚○○轉讓甲基安非他
        命與乙○○、戊○○及辛○○並未牟利，應另構成毒品
        危害防制條例第8 條第2 項之轉讓第二級毒品罪。因此
        ，本案之審判範圍，即包含被告涉嫌販賣海洛因、販賣
        甲基安非他命及轉讓甲基安非他命3 個犯罪事實與罪名
        ，先予敘明。
    二證據能力部分：
      (一)被告及其辯護人對檢察官所舉書面證據，除丙○○、己○○、甲○○、戊○○、辛○○及丁○○之警詢筆錄，
        均認乃傳聞證據，不同意列為證據調查外，其餘檢察官
        所舉之證據，均同意有證據能力。
      (二)公訴檢察官於本院審理中，表示捨棄甲○○、辛○○及
        丁○○之警詢筆錄，均不列為證據調查，本院無庸再對
        上開警詢筆錄之證據能力為審酌，合先敘明。
      (三)本院認為己○○於93年9 月3 日之警詢筆錄、戊○○於
        93年4 月22日之警詢筆錄及丙○○於93年4 月2 日之警
        詢筆錄均無證據能力：
        1.證人己○○於本院審理時具結證稱：第1 次在91年底
          至92年初之間，我是請被告幫我調甲基安非他命，被
          告開車到「長頸鹿遊藝場」，甲基安非他命是由坐在
          乘客座的人拿給我，我也將2,000 元拿給那個人，並
          不是直接向被告購買；第2 次也是在那段期間，我打
          電話問被告有無甲基安非他命，他說有，我們就約在
          「長頸鹿遊藝場」附近，被告親自將甲基安非他命交
          給我，我將1,000 元交給被告；警詢中說我向被告買
          過3 次甲基安非他命，是因為警員說通訊監察有錄到
          3 次交易過程，我才說向被告買過3 次毒品。證人詹
          靖成則於本院審理時具結證稱：我不曾向被告買過甲
          基安非他命，被告僅免費提供4 次甲基安非他命讓我
          施用，我沒有支付金錢；警局中所言，是因為詢問筆
          錄之警員在製作筆錄之前告訴我，如果我想交保，要
          配合他們指認被告販毒，就可以趕快回去，我因為怕
          被收押，所以就配合警員回答向被告購買甲基安非他
          命。證人丙○○於本院審理時亦具結證稱：92年3 月
          初，我打劉福明之行動電話，是被告接聽的，說劉福
          明不在，我就請被告幫我找人調取甲基安非他命2,00
          0 元；警詢中說我有向被告買甲基安非他命，是因為
          警員在製作筆錄之前告訴我，被告、劉福明都已經承
          認，叫我也承認，又拿通訊監察錄音譯文給我看，我
          才回答有向被告購買甲基安非他命。
        2.從而，證人己○○、戊○○及丙○○於本院審理時之
          證述與其等在警詢中之陳述不符，其等於93年9 月3
          日、93年4 月22日及93年4 月2 日之警詢筆錄，係被
          告以外之人在審判外之陳述。檢察官復未證明己○○
          、戊○○及丙○○於警詢筆錄之製作過程中，未受到
          警員為不實之誘導等不當訊問，亦即己○○、戊○○
          及丙○○等人於警詢筆錄製作時，是否未受到警員不
          當壓力，而為任意性之供述，顯有疑問。
        3.因此，檢察官提出之上開警詢證據，尚不能使本院相
          信己○○、戊○○及丙○○於司法警察調查中所為之
          陳述，在客觀外部上，具有較審判中證述為可信之特
          別情況。故己○○、戊○○及丙○○之警詢筆錄，無
          刑事訴訟法第159 條之3 規定之適用，依同法第159
          條第1 條之規定，不得作為證據。
      (四)其餘被告、辯護人同意列為證據調查之供述書面證據，
        本院審酌該書面作成時之情況，認為適當，依刑事訴訟
        法第159 條之5 第1 項之規定，認均具證據能力。
    三證據名稱及證據資料：
      (一)被告販賣（或幫助販賣）甲基安非他命部分：
        1.證人己○○於94年6 月1 日檢察官面前之具結證述筆
          錄。證明：己○○有施用甲基安非他命之習慣，其於
          91年底至92年初之間，曾請託被告幫忙調取甲基安非
          他命，約4 、5 個小時後，被告撥打電話與己○○相
          約於「長頸鹿遊藝場」見面。被告駕車搭載1 人至「
          長頸鹿遊藝場」後，己○○即將2,000 元交與坐在乘
          客座之人，該人再將數量不詳之甲基安非他命交與廖
          俊彥。
        2.證人己○○於本院審理時之具結證述，證明：
          (1)己○○因施用毒品入臺灣花蓮戒治所戒治而與被告
            相識。91年底某日在友人姜軍山住處遇見被告，廖
            俊彥即詢問被告能否幫忙調取2,000 元之甲基安非
            他命，被告將其電話號碼交與己○○，並答稱：如
            果有的話，會與其聯繫。
          (2)被告隨後撥打己○○之電話，與其約定時間、地點
            ，被告即駕車搭載1 姓名、年籍不詳之人至約定地
            點「長頸鹿遊藝場」，己○○走上前靠近車子，被
            告告知己○○將錢交與乘客座之人，該人會將東西
            交與伊。己○○即將2,000 元交與坐在乘客座之人
            ，該人亦將以夾鍊袋包裝、數量不詳之甲基安非他
            命1包交與己○○。
          (3)己○○於91年底至92年初之間，復撥打被告之行動
            電話，向被告表示欲購買1,000 元之甲基安非他命
            ，被告答稱其有甲基安非他命，並約定時間、地點
            交易。隨後被告至「長頸鹿遊藝場」附近，己○○
            將1,000 元交與被告，被告將數量不詳之甲基安非
            他命1 包交與己○○，完成交易。
          (4)己○○於警詢中陳稱向被告購買3 次甲基安非他命
            ，係因警員告知伊依據通聯紀錄，伊應向被告購買
            過3 次甲基安非他命，才為上開陳述；己○○於檢
            察官面前具結證稱僅向被告調取過1 次甲基安非他
            命，則係故意袒護被告，不想害被告被關，而為虛
            偽證述，但第1 次確實係請被告幫忙調取甲基安非
            他命。
        3.證人甲○○於本院審理時之具結證述。證明：
          (1)甲○○於92年2 月間至同年12中旬有施用甲基安非
            他命之習慣。
          (2)甲○○在友人戊○○住處認識被告，認識被告前就
            開始施用甲基安非他命，甲基安非他命均係由詹靖
            成免費提供。戊○○提供甲○○被告之電話號碼，
            並告知被告有甲基非他命可供販賣。
          (3)92年12月初某日起至92年12月中旬某日止，戊○○
            沒有甲基安非他命可供甲○○施用，甲○○即撥打
            被告之電話，連續向被告購買甲基安非他命3 次。
            其等交易模式，係先由甲○○撥打被告之電話，向
            被告表示欲購買1,000 元甲基安非他命，雙方約定
            時間、地點後，至約定地點花蓮市○○路及福建街
            交岔路口之公牛超商，由甲○○交付1,000 元與被
            告，被告交付數量不詳之甲基安非他命1 包與周俊
            翰，完成交易。被告以此方式，連續販賣甲基安非
            他命與甲○○3 次，每次1 小包，1 包1,000 元，
            得款共計3,000 元。
          (4)甲○○於93年4 月21日與戊○○、鄭英彥、潘于瞱
            等人在花蓮市○○○路73號山水旅館315 室，因警
            方查緝通緝犯而遭逮捕。甲○○於93年4 月22日製
            作警詢筆錄時，坦承施用甲基安非他命，並於警員
            詢問毒品來源時，主動供出係向被告購買，與被告
            並無仇恨。
        4.證人辛○○於94年6 月29日在檢察官面前之具結證述
          筆錄。證明：辛○○曾請被告調取甲基安非他命3 次
          。交易方式係先由辛○○將金錢交與被告，被告要求
          辛○○在路邊等候，隨後被告至巷子裡某屋子內拿出
          甲基安非他命1 包交與辛○○，每次交易均為1,000
          元。
        5.證人辛○○於本院審理時之具結證述。證明：
          (1)辛○○於91年間經朋友引介至被告位於花蓮市之租
            屋處與被告相識，被告於93年2 月及同年3 月中旬
            某日，免費提供甲基安非他命與辛○○施用2 次，
            並提供其行動電話號碼給辛○○。
          (2)辛○○於93年2 月間某日起至93年3 月30日前之某
            日止，連續將金錢交與被告，請被告調取甲基安非
            他命3次，每次1,000元，待被告取得數量不詳之甲
            基安非他命後，再將甲基安非他命交與辛○○。
          (3)辛○○3 次購買甲基安非他命之過程，係由辛○○
            以門號0000000000號行動電話撥打被告之行動電話
            ，向被告表示有1,000 元，請被告幫忙拿「安仔」
            （即甲基安非他命），被告回覆身上沒有甲基安非
            他命，必須向他人調取，並與辛○○約定交貨之時
            間、地點。辛○○依約定之時間到達約定地點後，
            先將1,000 元交與被告，被告要求辛○○在原地等
            候，至某處取得數量不詳以夾鍊袋包裝之甲基安非
            他命1 包，約5 、6 分鐘後，再返回約定地點將該
            包甲基安非他命交與辛○○，而完成交易。
          (4)辛○○與被告約定之地點，1 次係在花蓮市某路口
            ，2次是在花蓮市永吉橋附近。
        6.證人丁○○於本院審理時之具結證述。證明：
          (1)丁○○於93年間有施用甲基安非他命之習慣。黃益
            俊透過姓名年籍不詳、綽號「可傑」之友人，得知
            被告有甲基安非他命可供販賣，並取得被告之行動
            電話號碼。
          (2)丁○○於93年過年前（93年除夕為1 月21日）約20
            日，即93年1 月初某日起至93年3 月30日被告遭查
            獲前數日止，撥打被告之行動電話，向其表示欲購
            買甲基安非他命，雙方約定時間、地點、購買金額
            後，至約定地點，丁○○將金錢交與被告，被告將
            數量不詳之甲基安非他命1 包交與丁○○，被告以
            此模式，販賣甲基安非他命與丁○○共計6 次。
          (3)丁○○與被告約定交易地點包含丁○○位於花蓮縣
            吉安鄉「甜蜜家庭大樓」租處、被告位於花蓮縣吉
            安鄉○○○街112 之2 號之住處及住處對面花蓮縣
            警察局吉安分局附近等地，丁○○購買之金額則為
            5 次2,000 元、1 次1,000 元，共計11,000元。
          (4)至被告住處交易該次，丁○○抵達被告住處前即撥
            打被告電話與被告聯繫，被告要其在樓下等候，至
            住處2 樓拿取數量不詳之甲基安非他命1 包後，再
            下樓將該包甲基安非他命交與丁○○。
          (5)丁○○於93年8 月31日因案通緝遭警察逮捕，其於
            93年9 月1 日製作警詢筆錄時，主動供出其向被告
            購買甲基安非他命，警員並未誘導或有何不當訊問
            。
        7.證人丙○○於94年6 月27日在檢察官面前之具結證述
          筆錄。證明：
          (1)丙○○與被告之胞弟劉福明為朋友關係。
          (2)丙○○曾於93年3 月初某日，以電話與庚○○聯絡
            ，表示欲購買2,000 元之甲基安非他命，隨後即由
            「小芬」將數量不詳之甲基安非他命1 包送至花蓮
            縣吉安鄉化仁國中門口，交與丙○○。
        8.證人丙○○於本院審理時之具結證述。證明：
          (1)丙○○與劉福明為朋友關係，平時劉福明會提供免
            費之甲基安非他命與丙○○施用。
          (2)丙○○於93年4 月2 日遭逮捕前約1 個月之某日因
            毒癮發作，打電話向劉福明索討甲基安非他命，因
            劉福明不在，遂向接聽電話之被告表示要購買2,00
            0 元之甲基安非他命，請被告尋找出賣人，被告應
            允後，約30分鐘至1 小時後，「小芬」即撥打陳毅
            君之行動電話，表示如要購買甲基安非他命，即到
            化仁國中等候。丙○○依約前往，約30分鐘後，「
            小芬」到達，即將數量不詳之甲基安非他命1 包交
            與丙○○，丙○○亦將2,000 元交與「小芬」，而
            完成交易。
        9.己○○、辛○○、丁○○、丙○○及甲○○之臺灣高
          等法院被告前案紀錄表各1 份。證明：
          (1)己○○於92年間，因施用第二級毒品案件，經臺灣
            花蓮地方法院（下稱花蓮地院）判處有期徒刑10月
            。
          (2)辛○○於92、93年間，因施用第一、二級毒品案件
            ，分別經花蓮地院判處有期徒刑1 年2 月、1 年，
            定應執行刑有期徒刑2 年1 月確定，及臺灣高等法
            院花蓮分院判處有期徒刑1 年6 月、1 年4 月，定
            應執行有期徒刑2 年8 月確定。
          (3)丁○○於92年間因施用毒品案件，經花蓮地院移送
            觀察、勒戒後，於92年5 月2 日釋放；於93年間，
            復因施用第二級毒品案件，經花蓮地院判處有期徒
            刑4 月確定。
          (4)丙○○於93年1 月間某日起至同年3 月22日止，因
            連續施用第二級毒品，經花蓮地院裁定送觀察、勒
            戒後，認無繼續施用毒品傾向，經檢察官為不起訴
            處分確定。
          (5)甲○○於92年間，曾因施用毒品案件，經花蓮地院
            裁定送觀察、勒戒後，認無繼續施用毒品傾向，經
            檢察官為不起訴處分確定，並於92年5 月21日釋放
            出所；於92年11月間復因施用毒品案件遭移送臺灣
            花蓮地方法院檢察署，因曾為不起訴處分確定，再
            經臺灣花蓮地方法院檢察署檢察官為不起訴處分。
          (6)由上述臺灣高等法院被告前案紀錄表可知，己○○
            、辛○○、丁○○、甲○○均係施用甲基安非他命
            成癮之人，丙○○亦曾在其所證購毒期間施用甲基
            安非他命。
        10.被告於本院審理時之供述。證明：
          (1)被告於己○○第1 次請其調取甲基安非他命時，因
            自身沒有甲基安非他命，而其友人「阿秋」有甲基
            安非他命可賣，被告即依約聯絡己○○至「長頸鹿
            遊藝場」，並搭載「阿秋」至該地，由「阿秋」販
            賣甲基安非他命與己○○。被告坦承幫助「阿秋」
            販賣甲基安非他命與己○○。
          (2)被告與辛○○係朋友關係，辛○○撥打電話要求調
            取甲基安非他命，被告即聯繫販賣甲基安非他命之
            羅貴麟，先由被告向辛○○收受金錢，再將金錢交
            與羅貴麟，並從羅貴麟處拿取數量不詳之甲基安非
            他命交與辛○○。被告並未從中取得金錢或保留部
            分甲基安非他命供自己施用，然羅貴麟有時會提供
            免費毒品供被告施用。
          (3)被告與丁○○並不相識，亦無仇怨。
          (4)被告曾接獲丙○○電話，要求調取甲基安非他命，
            被告隨即告知販賣甲基安非他命之「小芬」與陳毅
            君聯繫交易。被告就幫助「小芬」販賣甲基安非他
            命之犯行坦白承認。
      (二)被告販賣海洛因部分：
        1.證人乙○○於94年6 月24日在檢察官面前之具結證述
          筆錄。證明：乙○○與被告係遠親關係，與被告沒有
          仇怨。門號0000000000號行動電話為乙○○所使用，
          門號0000000000號行動電話則為被告所使用。乙○○
          與被告於92年12月間在電話通話中所稱「軟的」、「
          女人」、「查某仔」是指海洛因，「一張」就是1,00
          0 元的份量，「空間」是指毒品的品質，「洗過了」
          就是品質不太好。
        2.證人乙○○於本院審理時之具結證述。證明：
          (1)乙○○之姓名年籍不詳、綽號「順和」之友人向林
            文祥表示欲購買1/4 錢之海洛因，請乙○○幫忙調
            取。乙○○即於92年12月15日19時56分以門號0000
            000000號行動電話撥打被告使用之門號0000000000
            號行動電話，詢問被告有無1/4 錢之海洛因，被告
            回覆有，並約定在乙○○住處交易。乙○○與被告
            於電話中，以暗語「軟的」代表海洛因，「1/4 」
            代表重量1/4 錢。
          (2)被告與被告友人於同日稍晚共同持約1/4 錢之海洛
            因1 包至乙○○住處，與「順和」進行交易，讓「
            順和」試用海洛因之品質，嗣後「順和」交付5,00
            0 元與被告，被告將該包海洛因交與「順和」。
          (3)「順和」、被告及被告友人離開乙○○住處後，「
            順和」未再要求乙○○為其尋找其他海洛因出賣人
            。
          (4)乙○○於92年12月23日23時21分因毒癮發作，亟需
            施用海洛因，以門號0000000000號行動電話撥打被
            告使用之門號0000000000號行動電話，詢問被告有
            無1/4 錢之海洛因，欲以4,000 元之代價購買。被
            告同意後，隨即與被告友人，共同持約1/4 錢之海
            洛因1 包至乙○○住處，由該友人交付海洛因與林
            文祥，並收取乙○○交付之4,000 元，而完成交易
            。乙○○與被告於電話中，以暗語「軟的細妹」代
            表海洛因，「1/4 」代表1/4 錢，「4 張」代表4,
            000 元。
        3.被告使用之門號0000000000號行動電話與乙○○使用
          之門號0000000000號行動電話通訊監察錄音譯文1 份
          （譯文內容如附件）。證明：
          (1)被告於92年12月15日19時56分，以門號0000000000
            號行動電話撥打乙○○使用之門號0000000000號行
            動電話，乙○○要求被告拿1/4 錢之海洛因至其住
            處，被告應允至乙○○住處交貨。（如附件編號(一)
            所示）。
          (2)乙○○於92年12月23日23時21分，復以門號000000
            0000號行動電話撥打被告使用之門號0000000000號
            行動電話，詢問被告有無海洛因，被告答稱有，林
            文祥即表示以4,000 元購買1/4 錢之海洛因，並要
            求被告要提供品質較好之海洛因，被告應允至林文
            祥住處交易（如附件編號(二)所示）。
        4.93年3 月30日查扣之海洛因9 包、海洛因照片2 張及
          法務部調查局調科壹字第280005502 號鑑定通知書1
          份。證明：93年3 月30日警方於花蓮縣吉安鄉○○村
          ○里○○街40號搜索，在浴室及床上查扣之海洛因9
          包送驗結果：送驗白粉9 包均含有海洛因成分，合計
          淨重4.40公克，空包裝重2.17公克，純度30.72 ％，
          純質淨重1.35公克。
        5.被告於本院審理時之供述。證明：
          (1)被告2 次接獲上開乙○○之電話後，先向羅貴麟拿
            取海洛因，再與友人至乙○○住處交付海洛因與「
            順和」及乙○○，收取金錢。
          (2)被告坦承有幫助羅貴麟販賣海洛因。
          (3)扣案之海洛因9包為被告所有。
      (三)被告轉讓甲基安非他命部分：
        1.證人乙○○於本院審理時之具結證述。證明：被告於
          92年11月間，在乙○○住處，連續3 次無償提供數量
          不詳之甲基安非他命與乙○○，每次1 包，供其施用
          。
        2.證人戊○○於94年6 月1 日及94年6 月23日在檢察官
          面前之具結證述筆錄。證明：被告於92年底某日起至
          93年初某日止，在戊○○居所，連續4 次無償提供數
          量不詳之甲基安非他命與戊○○，每次1 包，供其施
          用。
        3.證人戊○○於本院審理時之具結證述。證明：被告於
          92年底某日起至93年初某日止，在花蓮市○○○街10
          9 號3 之6 ，連續4 次無償提供數量不詳之甲基安非
          他命與戊○○施用，每次1 包。
        4.證人辛○○於本院審理時之證述。證明：被告於93年
          2 月間某日起至93年3 月中旬某日止，在被告位於花
          蓮市之租屋處及辛○○友人住處，連續無償提供數量
          不詳之甲基安非他命與辛○○2 次，每次1 包，供其
          施用。
        5.被告於本院審理時坦承轉讓甲基安非他命與乙○○3
          次、轉讓與戊○○4 次，及轉讓與辛○○2 次之犯行
          。
    四證明力部分（兼論被告之辯解及辯護人之辯護意旨不可採
      之理由）：
      (一)被告幫助販賣甲基安非他命部分：
        1.被告於91年底某日幫助「阿秋」以2,000 元之代價販
          賣甲基安非他命與己○○，及於93年2 月間幫助「小
          芬」以2,000 元之代價販賣甲基安非他命與丙○○等
          情，業據證人己○○及丙○○於本院審理時具結證述
          明確，核與被告於本院審理時之自白內容相符，被告
          幫助「阿秋」、「小芬」販賣甲基安非他命與己○○
          、丙○○之犯罪事實應堪認定。
        2.檢察官雖認被告就上開販賣甲基安非他命與己○○、
          丙○○之行為，與「阿秋」、「小芬」有犯意聯絡及
          行為分擔，應為共同正犯。然查：
          (1)被告於本院審理時坦誠幫助「阿秋」、「小芬」販
            賣甲基安非他命與己○○、丙○○，然否認與「阿
            秋」、「小芬」有何販賣甲基安非他命之犯意聯絡
            ，亦未從中獲得錢財或留取部分甲基安非他命供己
            施用。
          (2)證人己○○於檢察官面前具結證稱：約91年底至92
            年初間，我有請被告幫我調過1 次甲基安非他命，
            被告要我把電話留給他，約4 、5 個鐘頭後，被告
            打電話給我約在「長頸鹿遊藝場」見面，他開車過
            來，由旁邊的人拿甲基安非他命給我，我給他2,00
            0 元。證人己○○於本院審理時亦具結證稱：我跟
            被告拿過2 次甲基安非他命，第1 次是在91年底，
            在姜軍山住處，我請被告幫我調看看2,000 元之甲
            基安非他命。之後被告打電話與我約在「長頸鹿遊
            藝場」見面，被告駕車前來，我走上前在乘客座旁
            邊，被告要我將錢交與乘客座之人，我將錢交給該
            人，該人從口袋中拿出甲基安非他命交給我。第2
            次是跟被告買的，我直接打電話問被告，問他有沒
            有甲基安非他命，被告說有，並約在「長頸鹿遊藝
            場」附近見面，我直接將1,000 元交給被告，被告
            亦交付我1 包甲基安非他命。
          (3)證人丙○○於檢察官面前具結證稱：我先用電話與
            被告聯絡，之後被告叫「小芬」送到化仁國中門口
            。證人丙○○於本院審理時亦具結證稱：我打電話
            給劉福明要甲基安非他命，被告接電話說劉福明不
            在，我就說我在啼藥，拜託被告幫忙找人調甲基安
            非他命2,000 元，被告說好，約30至60分鐘後，1
            女子打電話給我約在化仁國中門口等候，她到達後
            表明她是「小芬」，我交付2,000 元給她，她拿甲
            基安非他命給我。
          (4)由證人己○○於本院審理時之證述可知，證人廖俊
            彥明確證述「請被告調甲基安非他命」係指請被告
            代為尋找販賣甲基安非他命之人，再由賣主直接與
            買受人交易；「向被告買甲基安非他命」則係指被
            告有甲基安非他命可供販賣，買受人直接交付金錢
            與被告，被告交付甲基安非他命與買受人。故證人
            己○○在明確區分請被告「調取」及向被告「買受
            」之情況下，仍堅稱第1 次係請被告調取2,000 元
            之甲基安非他命。另被告第1 次接獲己○○電話後
            ，未馬上約定交易時間、地點進行交易，而於4 、
            5 個小時後，才回電與己○○約定時間、地點，顯
            見被告當時確實無甲基安非他命可供販賣，而係在
            這段期間，為己○○尋找甲基安非他命出賣人，亦
            可見被告與「阿秋」並非如其與羅貴麟之關係（詳
            見後述），平時即有販賣甲基安非他命之犯意聯絡
            ，得於接獲買受人之電話後，即馬上聯繫「阿秋」
            並取得甲基安非他命交付買受人；被告與「阿秋」
            至約定地點後，交付甲基安非他命與己○○及收收
            金錢，均由「阿秋」親自為之，被告未為販賣甲基
            安非他命之構成要件行為，僅係居間介紹販毒之「
            阿秋」與己○○交易，於「阿秋」、己○○達成販
            賣之合意後，搭載「阿秋」至約定地點與己○○完
            成交易。被告之行為，並非販賣甲基安非他命之構
            成要件行為，僅係居間並加速「阿秋」販賣甲基安
            非他命犯行之完成，應為販賣甲基安非他命之幫助
            犯。故檢察官提出之證據，不足以證明被告就「阿
            秋」販賣甲基安非他命與己○○之犯行，與「阿秋
            」有事前謀議，或事後取得販賣甲基安非他命之利
            益，自難認被告與「阿秋」有犯意聯絡及行為分擔
            ，而為共同正犯。
          (5)證人丙○○於檢察官面前及本院審理時均具結證述
            交付甲基安非他命與收受金錢，係由「小芬」為之
            。而依證人丙○○之證述，丙○○請託被告向賣主
            調取2,000 元之甲基安非他命時，被告未立即約定
            交易時間、地點，如同販賣甲基安非他命與辛○○
            、販賣海洛因與乙○○，於接獲買受人電話後，馬
            上聯繫有犯意聯絡之羅貴麟，並向羅貴麟取得毒品
            後交與買受人，而係聯絡「小芬」，告知丙○○欲
            購買甲基安非他命及丙○○之電話號碼，隨後即由
            「小芬」與丙○○聯絡交易時間、地點，並由「小
            芬」獨自將甲基安非他命交與丙○○及收取金錢，
            故被告未為販賣甲基安非他命之構成要件行為。證
            人丙○○雖於本院審理時證述：我的觀念中，「小
            芬」與被告之關係，就如同我與劉福明之關係，劉
            福明叫我去送毒品給他人，我認為是被告叫「小芬
            」送甲基安非他命給我。然證人丙○○嗣後又改稱
            ：我在化仁國中跟「小芬」拿甲基安非他命時，我
            認知應該是向「小芬」買毒品，事實上誰賣毒品都
            好，我都不會反對，我沒有聽過被告有在賣毒品。
            從而，證人丙○○就「小芬」交付之甲基安非他命
            是否為被告提供，或「小芬」是否受被告指示來交
            付甲基安非他命，並不知情，其證稱：被告叫「小
            芬」送甲基安非他命來給我，僅為證人丙○○推測
            之詞。是檢察官提出之證據，僅能證明被告居間介
            紹「小芬」販賣甲基安非他命與丙○○，尚難遽認
            被告與「小芬」就販賣甲基安非他命一事，事前有
            共同謀議，或事後能取得販賣甲基安非他命之利益
            。被告居間介紹之行為，僅能論以販賣甲基安非他
            命之幫助犯。
      (二)被告販賣甲基安非他命部分：
        1.被告販賣甲基安非他命與己○○、丁○○及甲○○部
          分：
          (1)被告販賣甲基安非他命與己○○1 次、丁○○6 次
            、甲○○3 次等情，業據證人己○○、丁○○、周
            俊翰於本院審理時具結證述明確，並有臺灣高等法
            院被告前案紀錄表3 份可以佐證，其等於向被告購
            買甲基安非他命期間，均施用甲基安非他命成癮，
            自均有購毒之需求。
          (2)證人己○○雖於檢察官面前及本院審理之初，具結
            證述僅向被告「調」過1 次甲基安非他命，亦即委
            託被告尋找出賣人，並未直接向被告購買；警詢時
            係因製作筆錄警員表示有監聽到3 次交易紀錄，且
            當時在啼藥，意識不清，才陳述向被告購買3 次甲
            基安非他命，但實際上僅請被告調過1 次甲基安非
            他命。然經審判長提示警詢筆錄，詢問證人己○○
            ：何以在意識不清時，可以說出在何時、何地向某
            人購買多少甲基安非他命等話語？證人己○○無法
            解釋，始回答總共向被告拿過2 次甲基安非他命，
            第1 次是向被告調取（即上開被告幫助「阿秋」販
            賣甲基安非他命之犯行），第2 次是在91年底到92
            年初之間，其直接打電話問被告是否有甲基安非他
            命，要購買1,000 元，被告回答有，並約定交易時
            間、地點後，即至「長頸鹿遊藝場」附近，與被告
            一手交錢、一手交貨，以1,000 元之代價購買數量
            不詳之甲基安非他命1 包；之前說只向被告調過1
            次，是因為怕害到被告，因為以前是朋友，所以為
            他說好話，承認在檢察官面前是袒護被告。證人廖
            俊彥與被告在臺灣花蓮戒治所相識，為朋友關係，
            無任何仇怨或糾紛，業據證人己○○證述明確，證
            人己○○於本院審理時，坦承先前於檢察官面前及
            本院審理之初所為之證述為虛偽陳述後，毫不迴避
            、直指被告另曾販賣甲基安非他命1 次與伊，其證
            述確屬真實可信。
          (3)證人丁○○、甲○○於本院審理之初，雖就與被告
            交易甲基安非他命之時間、地點及金額等細節有記
            憶模糊之情形，然經檢察官提示警詢筆錄之內容後
            ，證人丁○○、甲○○逐漸恢復記憶，堅指向被告
            購買甲基安非他命，就何人提供被告之電話號碼以
            利交易、購買之時間、地點、交易之金額及次數，
            均逐一確認無誤。證人丁○○、甲○○與被告並無
            仇恨，業據證人丁○○、甲○○於本院審理時證述
            明確，被告亦供稱不認識丁○○、甲○○。證人黃
            益俊、甲○○自無設詞構陷被告之必要，其陳述之
            內容應堪採信。
          (4)被告雖辯稱：己○○所指購買甲基安非他命之期間
            ，我在監執行，不可能販賣甲基安非他命與伊。辯
            護人亦為被告辯護稱：證人己○○於本院審理之
            初所為之證述始為實在，之後係因受到審判長之壓
            力，才改變證述，並非基於其自由意識所為。證
            人丁○○、甲○○就交易之重要事項均無法記憶，
            且有前後矛盾之情形，自難作為不利被告之證據。
            證人甲○○證稱係透過戊○○才得知被告有販賣
            甲基安非他命，然據證人戊○○於本院審理時之證
            述可知，被告並未販賣甲基安非他命，故戊○○不
            可能介紹被告給證人甲○○，要證人甲○○向被告
            購買毒品，顯見證人甲○○、丁○○之證述並不實
            在。然本院認為：
            被告於90年6 月12日入臺灣花蓮戒治所執行強制
              戒治，91年1 月22日停止執行戒治出所，至92年
              1 月16日復入臺灣花蓮戒治所執行強制戒治。故
              證人己○○所稱向被告購買甲基安非他命之時間
              即91年底至92年初之某日，被告未在監執行，被
              告上開辯解，並不實在。
            證人己○○雖係在本院提示警詢筆錄後始坦承偽
              證，並證稱有向被告購買甲基安非他命1 次。然
              經審判長再次詢問證述之內容是否基於自由意識
              而為之，證人己○○亦證稱：是基於自由意識講
              的，而非受到審判長告知偽證處罰之壓力。再者
              己○○於警詢中之陳述未經具結，證人己○○如
              未向被告購買甲基安非他命，當可堅持其於檢察
              官面前之證述，僅向被告調取過1 次甲基安非他
              命，無庸甘冒坦承偽證犯行之風險，於本院審理
              時改變證述之內容，辯護人上開辯護意旨不足採
              信。
            證人戊○○於本院審理時雖具結證稱：我未向被
              告購買甲基安非他命，我也不曉得被告有無販賣
              甲基安非他命。然被告於92年年底某日起至93年
              年初某日止，連續無償轉讓甲基安非他命與詹靖
              成4 次，業據證人戊○○於本院審理時具結證述
              明確，並經被告坦承在卷。故戊○○知悉被告有
              管道可取得甲基安非他命，因而告知友人甲○○
              ，無甲基安非他命可施用時，得向被告購買，亦
              與常情無違。
            按人之觀察、記憶及敘述，難免因時間、空間等
              因素，容有出入，審判中透過證人具結之擔保，
              及交互詰問之程序，則可從多面向逐漸確認證人
              證詞之可信度，並從細節中取得證人記憶中之堅
              信，自不能僅以細節上之些許出入，即全盤否定
              證詞之憑信性，否則證人於審判中之證詞，恐無
              一可採。此在毒品交易之案例，更是如此。蓋購
              毒者於購毒之際，一般而言，因非取得毒品解癮
              不可，且為避免警方查緝，交易均甚為迅速，對
              交易之細節，往往較難清晰記憶。本案證人黃益
              俊、甲○○於審判中之證述，或與其先前於警詢
              筆錄之記載，在交易細節上容有些許不一，惟經
              核均乃交易細節如時間、次數、地點、金額等之
              出入，對於撥打電話向被告購買甲基安非他命，
              而由被告親自出面交易之基本事實，在面對被告
              之情況下，則先後均堅指不移，並於審判中透過
              反覆之推究，促使證人回憶，而得對交易細節，
              為進一步清楚證述。因此，辯護人指證人對交易
              細節之證述有出入，認證詞有瑕疵，不可採信云
              云，尚非可取。
        2.被告販賣甲基安非他命與辛○○部分：
          (1)辛○○撥打被告之電話向被告表示欲購買1,000 元
            之甲基安非他命，被告與其約定時間、地點後，至
            約定地點向辛○○收受1,000 元，要求辛○○在原
            地等候，被告至羅貴麟處取得數量不詳之甲基安非
            他命1 包後，返回約定地點將該包甲基安非他命交
            與辛○○，辛○○與被告以此模式交易，前後共計
            3 次，交易金額每次1,000 元，共計3,000 元等情
            ，業據證人辛○○於94年6 月1 日在檢察官面前及
            本院審理時具結證述明確，被告亦坦承向辛○○收
            取金錢後，至羅貴麟處，將金錢交與羅貴麟，再將
            甲基安非他命交與辛○○，被告雖未從交易中獲得
            利益或留取部分甲基安非他命，然羅貴麟平時即多
            次提供免費毒品與被告施用。從而，被告知悉羅貴
            麟販賣甲基安非他命牟利，於辛○○表示欲購買甲
            基安非他命時，向辛○○收取金錢，及交付甲基安
            非他命與辛○○，實已為販賣甲基安非他命之構成
            要件行為。又被告為貪圖羅貴麟提供免費毒品，為
            羅貴麟向買受人收取金錢及送交毒品與買受人，被
            告與羅貴麟就販賣甲基安非他命牟利，亦有犯意聯
            絡，被告與羅貴麟共同販賣甲基安非他命與辛○○
            2 次之犯行，應堪認定。
          (2)辯護人雖為被告辯護稱：從辛○○主觀上之意思觀
            之，辛○○並沒有直接向被告購買甲基安非他命之
            意思，客觀上被告也沒有將甲基安非他命販售與簡
            文雄之事實，故證人辛○○之證述，至多僅能證明
            被告幫辛○○購買甲基安非他命。然本院認為：
            按幫助犯僅指以幫助他人犯罪之意思，而參與犯
              罪構成要件以外之行為者而言。倘此參與者為直
              接構成犯罪事實之內容，即屬分擔實施犯罪之行
              為，仍應以共同正犯論，最高法院59年度臺上字
              第1676號判決要旨可供參照。
            被告於本院審理時供稱：羅貴麟不讓別人知道他
              在賣毒品，所以要我收錢及交付甲基安非他命給
              辛○○。羅貴麟雖為提供甲基安非他命及收取價
              金之人，然羅貴麟為避免遭警方查緝，遂由被告
              擔任收取金錢及送交毒品之角色，被告亦可因而
              獲取免費之毒品施用，顯見被告與羅貴麟就販賣
              甲基安非他命已有犯意聯絡，被告所為復為販賣
              甲基安非他命之構成要件行為，被告就羅貴麟販
              賣甲基安非他命與辛○○之行為，實為共同正犯
              ，非單純之幫助犯。辯護人之辯護意旨，並不足
              採。
      (二)被告販賣海洛因與乙○○部分：
        1.乙○○因「順和」及自己需要，2 次撥打被告之電話
          ，要求購買1/4 錢之海洛因，被告應允後，先向羅貴
          麟取得約1/4 錢之海洛因1 包，再與姓名、年籍不詳
          之友人攜帶海洛因至乙○○上開住處，分別以5,000
          元、4,000 元之代價，連續販賣與「順和」及乙○○
          2 次等事實，業據證人乙○○於本院審理時具結證述
          明確，並有被告使用之門號0000000000號行動電話與
          乙○○使用之門號0000000000號行動電話通訊監察錄
          音譯文在卷可證，及扣案之海洛因9 包（合計淨重4.
          4 公克，空包裝重2.17公克）可佐。證人乙○○雖於
          本院作證之初，就部分細節有記憶模糊之情形，然經
          本院提示通訊監察錄音譯文與證人乙○○仔細閱覽後
          ，證人乙○○仍證述撥打被告電話，向被告表示欲購
          買海洛因，被告隨後與友人一同攜帶海洛因至乙○○
          住處，與「順和」及其交易。此外，證人乙○○前於
          93年間因販賣第一、二級毒品案件，經臺灣高等法院
          花蓮高分院於95年1 月20日分別判處有期徒刑8 年、
          7 年2 月，定應執行有期徒刑15年，上訴後經最高法
          院駁回上訴確定，現已在監執行，故證人乙○○亦無
          脫免自己刑責而陷害被告之可能，證人乙○○之證述
          應堪採信。被告亦坦承接獲乙○○撥打之電話，向羅
          貴麟取得海洛因後，與友人一同至乙○○住處，交付
          海洛因與「順和」及乙○○，故被告與羅貴麟及被告
          友人共同販賣海洛因與「順和」、乙○○各1 次，得
          款共計9,000 元，應堪認定。
        2.又證人乙○○就第1 次「順和」購買海洛因，雖於本
          院審理時具結證稱：「順和」、被告及被告友人到我
          家後，我就讓他們去談，「順和」有在那邊試用，但
          是否有成交，我沒有注意，後來他們說要離開，就走
          了。故第1 次交易係「順和」需要海洛因，因而委託
          乙○○代為尋找貨源。「順和」與被告及其友人至林
          文祥住處進行交易時，乙○○雖未注意其等交涉之過
          程，然「順和」、被告等人隨後即離開乙○○住處，
          ，「順和」未再要求乙○○另尋海洛因出賣人，業據
          證人乙○○證述明確。另觀諸乙○○使用之00000000
          00號行動電話通訊監察錄音譯文，92年12月15日19時
          56分乙○○撥打電話與被告要求被告至其住處交易後
          ，乙○○並未再接獲「順和」要求調取海洛因之電話
          ，可知「順和」與被告等人顯已完成交易，被告與其
          友人共同販賣海洛因與「順和」應已既遂。
        3.被告辯稱其僅係幫助販賣海洛因。辯護人亦為被告辯
          護稱：依證人乙○○之證述，被告並未販賣海洛因，
          只是基於朋友情誼幫忙調取海洛因，海洛因是由第三
          者交付給乙○○或「順和」，被告並非出賣人。然本
          院認為：
          證人乙○○於本院審理時雖曾證稱：我的意思不是
            說被告他們都在賣毒品，是指被告他們認識的人比
            較多，調毒品比較容易，請被告幫我調毒品，被告
            沒有什麼好處，純粹是基於朋友關係幫忙；第2 次
            交易時，海洛因是被告友人拿給我的，4,000 元也
            是拿給被告友人，我不知道被告友人電話，我都是
            打給被告，被告知道我找他朋友要作什麼。惟觀諸
            附表編號(一)、(二)所示乙○○使用之0000000000號與
            被告使用之0000000000號行動電話通訊監察錄音譯
            文，乙○○2 次均詢問被告有無1/4 錢海洛因，而
            非詢問被告是否能幫忙調取海洛因或被告友人有無
            海洛因可供販賣，而被告於乙○○詢問後，隨即回
            答「有」，並約定至乙○○住處交易後，與友人至
            乙○○住處交付海洛因。被告未先詢問友人有無海
            洛因可供販賣，抑或尋找其他貨源，第2 次接獲林
            文祥電話時，被告除回覆「有」之外，更已決定交
            易金額為4,000 元，是被告並非單純幫助「順和」
            、乙○○向第三人調取海洛因，而係基於主導之角
            色，與「順和」、乙○○進行交易。
          證人乙○○於本院審理時具結證稱：與「順和」交
            易該次，被告跟他朋友一起去我家，拿海洛因過來
            給我朋友（即「順和」）試用，海洛因是被告拿出
            來的。嗣後辯護人誘導詢問：那天被告帶一些朋友
            到你家，後來你就走了，沒有管後來如何？證人林
            文祥又改稱：對，我是打電話找被告要海洛因，但
            沒有注意當時是何人拿海洛因出來，我不敢確定。
            證人乙○○先前業已具結證稱「後來他們說要走，
            就走了」，顯見乙○○於被告等人與「順和」離開
            時，仍留在住處並未離開，且乙○○業已目擊「順
            和」試用海洛因之情形，當然亦目擊何人拿出海洛
            因給「順和」試用。故證人乙○○先前證稱被告拿
            海洛因出來給「順和」試用，應屬真實。其嗣後改
            稱先離開住處，不清楚何人拿海洛因出來等語，係
            在辯護人誘導之下，所為迴護被告之詞，不足採信
            。被告既交付海洛因與「順和」，顯已為販賣海洛
            因之構成要件行為，被告就販賣海洛因之行為，應
            屬共同正犯，非單純之幫助犯，辯護人及被告上開
            辯護意旨，均不足採信。
      (三)被告雖否認販賣海洛因、甲基安非他命牟利，然被告僅
        在家中幫忙駕駛怪手，無固定工作收入，又沾染施用毒
        品惡習，需要資金供其施用毒品，復無償提供甲基安非
        他命供乙○○、戊○○及辛○○施用，為維持開銷，被
        告出售甲基安非他命予己○○、丁○○、甲○○，與羅
        貴麟共同出售甲基安非他命與辛○○，及出售海洛因與
        乙○○之價格必然高於買進之價格，藉以從中賺取買賣
        價差，或自羅貴麟處取得無償之毒品施用，藉此圖利，
        應屬無疑。被告前揭販賣甲基安非他命及海洛因之行為
        ，有營利之意圖，堪以認定。
      (四)被告販賣海洛因與「順和」，係由被告先向羅貴麟取得
        海洛因後，與姓名年籍不詳之友人共同攜帶海洛因至乙○○住處，由被告將海洛因交與「順和」及收取金錢；
        被告販賣海洛因與乙○○，則係由被告向羅貴麟取得海
        洛因後，與該友人共同攜帶海洛因至乙○○住處後，推
        由友人交付海洛因與乙○○及收取金錢。被告與羅貴麟
        及該姓名年籍不詳之友人，顯就販賣海洛因與「順和」
        、乙○○之犯行，均有犯意聯絡及行為分擔。
      (五)綜上所述，被告連續販賣甲基安非他命與己○○、丁○○、甲○○13次，得款共計18,000元，連續幫助販賣甲
        基安非他命與己○○、丙○○2 次，得款共計4,000 元
        ，連續販賣海洛因與「順和」及乙○○2 次，得款共計
        9,000 元等犯行均堪認定。
      (六)被告轉讓甲基安非他命與乙○○、戊○○及辛○○部分
        ：
        被告轉讓甲基安非他命與乙○○3 次、戊○○4 次及辛○○2 次部分，業據證人乙○○、戊○○及辛○○於本
        院審理時具結證述明確，核與被告於本院審理時自白之
        內容相符，被告轉讓甲基安非他命與乙○○、戊○○及
        辛○○部分之犯行，應堪認定。
、論罪科刑之理由：
    一行為後法律有變更者，適用行為時之法律。但行為後之法
      律有利於行為人者，適用最有利於行為人之法律，現行刑
      法第2 條第1 項定有明文。刑法業於94年1 月7 日修正，
      於94年2 月2 日公布，並於95年7 月1 日施行，是本件被
      告行為後，法律已有變更。又參酌最高法院95年5 月23日
      第8 次刑事庭會議決議，現行刑法第2 條第1 項之規定，
      係規範行為後法律變更所生新舊法律比較適用之準據法，
      於新刑法施行後，應適用新刑法第2 條第1 項之規定，為
      「從舊從輕」之比較。另於比較時應就罪刑有關之共犯、
      未遂犯、想像競合犯、牽連犯、連續犯、結合犯，以及累
      犯加重、自首減輕暨其他法定加減原因（如身分加減）與
      加減比例等一切情形，本於統一性及整體性原則，綜其全
      部罪刑之結果而為比較。本案涉及法律變更之部分經附表
      所示比較修正前後刑法之規定，以修正前刑法有利於被告
      ，依現行刑法第2 條第1 項規定，自應適用修正前之刑法
      ，合先敘明。
    二被告所為，係犯毒品危害防制條例第4 條第1 項販賣第一
      級毒品罪、同條第2 項之販賣第二級毒品罪、販賣第二級
      毒品罪之幫助犯，及同條例第8 條第2 項轉讓第二級毒品
      罪。被告持有海洛因及甲基安非他命之低度行為，分別為
      販賣海洛因及甲基安非他命之高度行為所吸收，均不另論
      罪。檢察官認被告就犯罪事實壹、一(一)及(六)部分應係正犯
      ，容有未洽，但正犯與幫助犯所犯者均屬同一罪名，僅態
      樣不同，故毋庸變更起訴法條。
    三被告就犯罪事實壹、一(四)與羅貴麟部分（2 人）；被告就
      犯罪事實壹、二、(一)、(二)與羅貴麟及姓名年籍不詳之友人
      部分（3 人），分別有犯意聯絡及行為分擔，均為共同正
      犯。
    四連續犯係以行為人基於概括之犯意，連續數行為而觸犯同
      一罪名為成立要件，是行為人如係基於概括之犯意，連續
      數行為而犯同一罪名，不論係正犯或幫助犯，因其犯罪之
      基本構成要件相同，自應成立連續犯，最高法院著有84年
      度臺上字第6550號判決要旨可參。故被告前後多次販賣、
      幫助販賣第二級毒品之犯行，時間緊接，所犯係基本構成
      要件相同之罪，顯係基於概括犯意反覆為之，為連續犯，
      應依修正前刑法第56條規定，從一重論以販賣第二級毒品
      罪，並加重其刑；又被告先後2 次販賣第一級毒品及9 次
      轉讓第二級毒品之犯行，時間緊接，各觸犯構成要件相同
      之罪名，顯均係基於概括犯意而為之，亦均為連續犯，應
      各依修正前刑法第56條論以一罪，並加重其刑。至該罪法
      定刑為死刑、無期徒刑部分，依法不得加重。
    五犯毒品危害防制條例第4 條第1 項之販賣第一級毒品之罪
      ，不分犯罪情節輕重，概處以法定刑死刑或無期徒刑，難
      免輕重失衡，倘有情輕法重情形，於裁判時自得適用刑法
      第59條酌量減輕其刑，以避免過嚴之刑罰，此參之司法院
      大法官釋字第263 號解釋文自明。亦即，法院為避免刑罰
      過於嚴苛，於情輕法重之情況下，應合目的性裁量而有適
      用刑法第59條酌量減輕被告刑度之義務。又適用刑法第59
      條酌量減輕其刑時，並不排除同法第57條所列舉10款事由
      之審酌（最高法院70年5 月16日70年度第6 次刑事庭長會
      議決議足供參考）。基於以上之理由，本院審酌：
      (一)被告之販毒行為，非僅戕害身心，有害國民健康，復可
        能引發各種犯罪，對國家社會治安之危害非淺。
      (二)然被告販賣第一級毒品之對象僅2 人，次數共計2 次，
        得款9,000 元，販賣及幫助販賣第二級毒品之對象則有
        5 人，次數共計15次，得款22,000元。被告販賣對象非
        廣，價額非鉅，販賣毒品之對象原即有吸毒慣習，業據
        證人己○○、辛○○、丁○○、丙○○及甲○○等人陳
        述明確，被告顯與販賣毒品之數量動輒達數公斤以上之
        大毒梟迥然不同，危害社會之程度亦有差別。
      (三)被告國中畢業，智識淺薄，育有1 子，而施用毒品者常
        因而導致傾家蕩產，其為圖供給自己施用毒品無虞，往
        往鋌而走險步上販賣一途；被告與羅貴麟共同販賣甲基
        安非他命部分，則係為圖免費之毒品可供施用，犯罪所
        得均由羅貴麟取得。
      綜合以上各情，足認被告販賣第一、二級毒品之犯罪情狀
      顯可憫恕。惟被告所犯販賣第一級毒品部分之法定刑是死
      刑、無期徒刑；販賣第二級毒品部分法定最輕本刑為7 年
      上有期徒刑。本院認為，若科以法定最輕刑度，猶嫌過重
      ，有傷一般國民對法律之情感，爰依現行刑法第59條之規
      定酌減其刑，復審酌被告轉讓甲基安非他命之對象為3 人
      ，轉讓次數共9 次，且係基於朋友關係，共同施用毒品時
      ，才免費提供甲基安非他命與乙○○等3 人施用，暨本案
      之其他一切情狀，分別量處如主文所示之刑，並依法修正
      前刑法第51條第5 款定應執行刑。再依被告犯罪之性質，
      認被告不適合擔任公職或參與公共行政事務，有褫奪公權
      之必要，併依修正前刑法第37條第2 項諭知褫奪公權。
    六沒收部分：
      (一)扣案之海洛因9 小包（合計淨重4.4 公克），為查獲之
        第一級毒品，應依毒品危害防制條例第18條第1 項前段
        規定沒收銷燬之。外包裝袋9 袋，係被告用於包裝海洛
        因之外包裝袋，便利其等販賣之用，且為被告所有，應
        依毒品危害防制條例第19條第1 項之規定沒收之。被告
        販賣海洛因所得9,000 元、販賣甲基安非他命所得22,0
        00元，雖未扣案，亦應依上開規定宣告沒收之，如全部
        或一部不能沒收時，應以其財產抵償之。
      (二)扣案之甲基安非他命5 包（合計淨重66.77 公克）、空
        分裝袋150 只、行動電話2 支及電子秤1 個部分：被
        告否認甲基安非他命5 包、空分裝袋150 只為其所有，
        證人壬○○於本院審理時亦具結證稱：警方持搜索票於
        93年3 月30日在花蓮縣吉安鄉○○村○里○○街40號查
        扣之甲基安非他命5 包是呂保忠帶過去的要施用的，他
        也有帶一些夾鍊袋過去。而警方查獲甲基安非他命之處
        為廖振欽之住處，並非被告住處，警方執行搜索時，現
        場除被告外，尚有被告、壬○○、呂保忠及吳汝珊在場
        ，故檢察官提出之證據，尚不足以證明扣案之甲基安非
        他命及空分裝袋150 只為被告所有，不得作為認定被告
        販賣甲基安非他命之相關證據，即無從於本案一併諭知
        沒收銷燬。扣案之電子秤1 個，被告供稱係羅貴麟所
        有，並未以該電子秤分裝毒品出售，扣案之行動電話2
        支雖為被告所有，然被告供稱並未使用該2 支行動電話
        聯繫本案甲基安非他命或海洛因之買受人，而檢察官亦
        無法證明被告使用扣案之行動電話2 支，聯繫本案毒品
        買受人，並以扣案之電子秤分裝甲基安非他命或海洛因
        ，出售與己○○、辛○○、乙○○等人，爰不另為沒收
        之諭知，併此敘明。
肆、不另為無罪諭知部分：
    一公訴意旨另以：
      (一)被告除前開犯罪事實一(二)之犯行外，另於91年底至92年
        初，在「長頸鹿遊藝場」外，以1,000 元販賣甲基安非
        他命與己○○1 次。
      (二)被告於92年12月間，於花蓮市某處販賣甲基安非他命與
        戊○○3 次，得款共計6,000 元。
      (三)被告另於92年12月12日19時許、92年12月14日6 時及12
        時許及92年12月21日18時許，在乙○○住處及花蓮市○○○路友人「俊宜」住處，以不詳金額販賣海洛因與乙○○4 次。
    二檢察官提出之證據：
      (一)證人己○○於93年9 月3 日之警詢筆錄，及94年6 月1
        日在檢察官面前之具結證述筆錄。
      (二)證人戊○○於93年4 月22日之警詢筆錄，及94年6 月1
        日及23日在檢察官面前之具結證述筆錄。
      (三)證人乙○○於94年6 月24日在檢察官面前之具結證述筆
        錄。
      (四)乙○○持用之門號0000000000號行動電話與被告持用之
        門號0000000000號行動電話通訊監察譯文1 份。
      (五)扣案之甲基安非他命5 包、海洛因9 包、空分裝袋150
        只、電子秤1 個及行動電話2 支等物。
    三被告及辯護人之辯護意旨略以：
      (一)被告辯稱：我沒有販賣海洛因及甲基安非他命與乙○○
        、己○○及戊○○。
      (二)辯護人為被告辯護稱：
        1.戊○○於警詢之筆錄係審判外之陳述，且未具結，證
          人戊○○於檢察官面前及本院審理時均證稱未向被告
          購買過甲基安非他命，其於警詢中所言係為避免遭到
          羈押而誣指被告，無證據能力。檢察官提出之證據不
          足以證明被告販賣甲基安非他命與戊○○。
        2.依證人己○○、乙○○於檢察官面前及本院審理時之
          證述，被告並未販賣海洛因或甲基安非他命與己○○
          。
    (四)本院之判斷：
      1.按犯罪事實應依證據認定之，無證據不得認定犯罪事實
        ，刑事訴訟法第154 條第2 項定有明文。又檢察官就被
        告犯罪事實，應負舉證責任，並指出證明之方法。因此
        ，檢察官對於起訴之犯罪事實，應負提出證據及說服之
        實質舉證責任，倘其所提出之證據，不足為被告有罪之
        積極證明，或其指出證明之方法，無從說服法院以形成
        被告有罪之心證，基於無罪推定之原則，自應為被告無
        罪判決之諭知（最高法院92年臺上字第128 號判例要旨
        參照）。從而，法官對於所有犯罪成立要件，包括客觀
        要素及主觀要素，都必須形成確信，始得為有罪之判決
        ；相反地，只要有所疑義者，基於罪疑惟輕之原則，便
        應為被告有利之認定（參考林鈺雄著「嚴格證明與刑事
        證據」第151 頁）。
      2.本院認為檢察官提出之證據不足以證明被告除前開犯罪
        事實壹、一(二)之犯行外，另於91年底至92年初某日，販
        賣甲基安非他命與己○○1 次，及販賣甲基安非他命與
        戊○○、販賣海洛因與乙○○之犯行：
        (1)檢察官雖提出戊○○、己○○之警詢筆錄，證明被告
          販賣甲基安非他命與戊○○、己○○之犯行。然檢察
          官並未舉證證明戊○○、己○○之警詢筆錄具有較可
          信之特別情況，故戊○○、己○○之警詢筆錄並無證
          據能力，不得作為證據，已如前述。
        (2)被告堅決否認有販賣甲基安非他命與己○○之犯行。
          證人己○○於本院審理時具結證稱：被告總共只拿甲
          基安非他命給我2 次；1 次是在姜軍山住處碰到被告
          ，拜託被告調取2,000 元之甲基安非他命，第2 次是
          直接打電話給被告，向被告購買1,000 元之甲基安非
          他命，之後到「長頸鹿遊藝場」與被告一手交錢、一
          手交貨，完成交易；警局中說向被告買過3 次甲基安
          非他命，是因為警員告訴我通訊監察錄音錄到我與被
          告總共交易3 次甲基安非他命，但實際上只有2 次。
          故檢察官提出之證據，僅能證明被告前開以1,000 元
          販賣甲基安非他命與己○○1 次之犯行。就檢察官所
          指被告另於91年底至92年初，在「長頸鹿遊藝場」外
          ，以1,000 元之代價，販賣甲基安非他命1 次與廖俊
          彥，則無任何證據可以證明。
        (3)證人戊○○於94年6 月1 日及6 月23日在檢察官面前
          ，均具結證稱：我沒有向被告買過毒品，被告有免費
          提供甲基安非他命給我，但沒有向我收錢，在警局時
          ，是警察叫我配合指證被告，我怕被收押，就配合說
          被告販賣甲基安非他命給我。證人戊○○於本院審理
          時亦具結證稱：我和被告有一起出錢去買甲基安非他
          命約4 、5 次，被告於92年底至93年初間也曾免費提
          供甲基安非他命給我施用4 次，沒有向我收錢；我的
          毒品是向綽號「阿秋」之人購買的，沒有向被告買過
          ，警局中的陳述，是張姓偵查員在製作筆錄之前要我
          配合咬被告，我為了趕快交保回去，就配合他們亂說
          。證人戊○○就未曾向被告購買過甲基安非他命，被
          告僅無償轉讓數次甲基安非他命供其施用等情，於檢
          察官面前及本院審理時證述前後一致。檢察官亦未提
          出其他證據證明戊○○向被告購買甲基安非他命，尚
          難遽認被告販賣甲基安非他命與戊○○。
        (4)乙○○與被告雖於92年12月12日19時38分及40分、92
          年12月14日6 時52分及92年12月21日18時43分許互相
          以行動電話聯繫（如附件編號(三)、(四)、(五)、(六)所示之
          內容），通話內容確顯示乙○○向被告索討海洛因之
          情形。然而：
          證人乙○○於本院審理時具結證稱：92年12月12日
            19時38分被告打電話給我，是因為我那時沒有海洛
            因可以施用，被告就拿一些海洛因來我家裡供我施
            用，但被告沒有向我拿錢；92年12月14日6 時52分
            我打給被告這通電話內容，我沒有什麼印象，我們
            是在講海洛因，但是被告之後有沒有來找我，我沒
            有印象了；92年12月21日18時43分我打給被告這通
            電話內容，是我大姊要施用海洛因，我打電話給被
            告問他有沒有，「半個」是指半錢，半錢海洛因約
            一萬餘元，「2 張」是指2,000 元，被告問我身上
            有沒有錢，我有2,000 元，先給被告花用，與買毒
            品無關。
          附件編號(三)、(四)所示乙○○與被告於92年12月12日
            19時38分及40分通話之內容，並無被告與乙○○討
            論買賣海洛因之情形，至多僅能證明乙○○向被告
            索討海洛因。證人乙○○亦證稱92年12月12日19時
            38分及40分通話之內容，係其向被告索討海洛因，
            被告嗣後至其住處提供不詳數量之海洛因與其施用
            ，並未收取金錢。故檢察官提出之證據，不足以證
            明被告於92年12月12日19時許提供海洛因與乙○○
            ，有向乙○○收取對價，藉以牟利，自難認被告有
            販賣海洛因與乙○○之行為。又檢察官就被告此部
            分之犯行，未主張被告另可能涉犯毒品危害防制條
            例第8 條第1 項轉讓第一級毒品罪嫌，就被告涉犯
            轉讓第一級毒品此部分，自應由檢察官另行追訴。
          附件編號(五)、(六)所示內容，雖顯示乙○○向被告索
            討海洛因，被告亦同意提供，然通話內容並未提及
            購買之金額，且被告嗣後是否依約前往乙○○住處
            及「俊宜」住處，著手販賣海洛因與乙○○，亦無
            證據可明。
          從而，上開行動電話通訊監察錄音譯文，雖顯示被
            告有販賣海洛因與乙○○之嫌疑，然就販賣之數量
            、金額及是否著手於販賣，本院均無法得到確切之
            心證，證人乙○○亦無法指證被告有檢察官所指販
            賣海洛因之犯行，自難據此認定被告有於92年12月
            12日19時許、92年12月14日6 時及12時許及92年12
            月21日18時許，販賣海洛因與乙○○3 次之犯行。
        (5)檢察官另提出93年3 月30日在廖振欽位於花蓮縣吉安
          鄉○○村○里○○街40號住處扣得之甲基安非他命5
          包（淨重66.77 公克）、分裝袋150 只、電子秤1 臺
          及海洛因9 包，證明被告販賣甲基安非他命與戊○○
          、己○○，及販賣海洛因與乙○○之犯行。然被告否
          認扣案之甲基安非他命5 包及分裝袋150 只為其所有
          ，證人壬○○於本院審理時亦具結證述扣案之甲基安
          非他命5 包及分裝袋係呂保忠所有，如前所述。故檢
          察官提出之證據尚不能證明扣案之甲基安非他命5 包
          及分裝袋150 只為被告所有。至扣案之電子秤1 臺雖
          可能為販賣毒品之人使用分裝毒品販賣之用，然施用
          毒品者，為避免施用毒品過量及便利起見，亦多會使
          用電子秤分裝毒品，故縱使查扣電子秤，亦不得遽認
          被告有販賣甲基安非他命與戊○○、己○○、販賣海
          洛因與乙○○。扣案之海洛因9 包，僅能為被告前開
          犯罪事實壹、二(一)、(二)犯行之佐證，尚不足以證明被
          告另於92年12月12日、14日及21日販賣海洛因與林文
          祥。
        (6)綜上所述，檢察官所提出之證據，或其指出證明之方
          法，未能使本院之心證達到確信其為真實之程度，就
          被告除前開犯罪事實壹、一(二)之犯行外，是否另於
          91年底至92年初間某日，在「長頸鹿遊藝場」外，以
          1,000 元販賣甲基安非他命與己○○1 次；被告是
          否販賣甲基安非他命與戊○○3 次；被告是否於92
          年12月12日19時許、92年12月14日6 時及12時許及92
          年12月21日18時許販賣海洛因與乙○○3 次，仍有合
          理懷疑之存在，揆諸前揭法條及判例意旨，就被告上
          開被訴之犯罪事實，原應為無罪之判決，然檢察官認
          此部分與前開被告販賣海洛因及甲基安非他命之犯罪
          事實，有裁判上一罪之關係，爰不另為無罪之諭知。
伍、適用之法律：
    依刑事訴訟法第299 條第1 項，毒品危害防制條例第4 條第
    1 項、第2 項、第18條第1 項前段、第19條第1 項，刑法第
    11條前段、第2 條第1 項前段、第28條、第56條（修正前）
    、第30條第2 項、第59條、第37條第2 項（修正前）、第38
    條第1 項第2 款（修正前）、第51條第5 款（修正前）、第
    8 款，判決如主文。
中    華    民    國    95    年    8    月     9    日
                  刑事第一庭    審判長法  官
                                      法  官
                                      法  官
以上正本證明與原本無異。
如不服本判決，應於判決送達後10日內，向本院提出上訴狀。
                                書記官
中    華    民    國    95    年    8    月     9     日
附錄法條：
毒品危害防制條例第4條
製造、運輸、販賣第一級毒品者，處死刑或無期徒刑；處無期徒
刑者，得併科新臺幣1 千萬元以下罰金。
製造、運輸、販賣第二級毒品者，處無期徒刑或7 年以上有期徒
刑，得併科新臺幣7 百萬元以下罰金。
製造、運輸、販賣第三級毒品者，處5 年以上有期徒刑，得併科
新臺幣5 百萬元以下罰金。製造、運輸、販賣第四級毒品者，處
3年 以上10年以下有期徒刑，得併科新臺幣3 百萬元以下罰金。
製造、運輸、販賣專供製造或施用毒品之器具者，處1 年以上7
年以下有期徒刑，得併科新臺幣1 百萬元以下罰金。
前五項之未遂犯罰之。
毒品危害防制條例第8條
轉讓第一級毒品者，處1 年以上7 年以下有期徒刑，得併科新臺
幣1 百萬元以下罰金。
轉讓第二級毒品者，處6 月以上5 年以下有期徒刑，得併科新臺
幣70萬元以下罰金。
轉讓第三級毒品者，處3 年以下有期徒刑，得併科新臺幣30萬元
以下罰金。
轉讓第四級毒品者，處1 年以下有期徒刑，得併科新臺幣10萬元
以下罰金。
前四項之未遂犯罰之。
轉讓毒品達一定數量者，加重其刑至二分之一，其標準由行政院
定之。
附件：乙○○持用之門號0000000000號行動電話與被告持用之門
      號0000000000號行動電話通訊監察譯文：
      (一)第一通：92年12月15日19時56分被告以行動電話撥給乙○○：
        劉：喂！
        林：喂！福凰有1/4嗎？軟的。
        劉：有哇！
        林：現在拿過來。
        劉：在哪裡。
        林：我在家裡！還是我過去拿？
        劉：我過去。
        林：好，我等你喔！
      (二)第二通：92年12月23日23時21分乙○○以行動電話撥給
        被告：
        林：福凰嗎？
        王：你是誰？
        林：王仔（臺語）喔。
        王：嘿，你是誰？
        林：我文祥啦。
        王：嗨…哥哥。
        林：福凰呢？
        王：好。
        劉：喂。
        林：福凰、軟的細妹還有嗎？
        劉：怎樣？
        林：有嗎？
        劉：有，不多啊。
        林：1/4來，快點。
        劉：是喔。
        林：嘿！要好喔。
        劉：要好。
        林：廢話。
        劉：我這邊44。
        林：我拿給錢你快一點啦、啊44。
        劉：喔、可以嗎，因為我這個是... 。
        林：啊、你說怎樣，什麼可以嗎？
        劉：好啦。
        林：我拿錢給你啊，快一點。
        劉：在哪裡？
        林：4 張啦，我拿四張給你啦，喂！我在家裡，快一點
            ，人家在等呢。
        劉：嗯。
      (三)第三通：92年12月12日19時38分乙○○以行動電話撥給
        被告：
        林：喂，福凰，你在哪裡？你那裡有軟的嗎？
        劉：有啊！
        林：你打給我。
      (四)第四通：92年12月12日19時40分被告以行動電話撥給乙○○：
        林：喂，你在哪裡？
        劉：在外面。
        林：我在找軟的，找不到很可憐。
        劉：我去找你。
        林：我在家裡。
        劉：好，我過去。
      (五)第五通：92年12月14日6 時52分乙○○以行動電話撥給
        被告：
        林：喂，你在哪裡？
        劉：在外面。
        林：你那裡還有軟的嗎？
        劉：你在家裡喔？我去家裡找你。
        林：現在嗎？好。
      (六)第六通：92年12月21日18時43分乙○○以行動電話撥給
        被告：
        林：喂！
        劉：阿哥已經走了，我給弟弟載。
        林：你給誰載？你在哪裡？到大姊那裡好不好？
        劉：啊？
        林：來大姊那邊一下好不好？
        劉：大姊那裡。
        林：我們來去那邊碰面。
        劉：我現在有事，要先去那裡？
        林：是喔！你身上有沒有那個女的？
        劉：女的，有啊。就是要拿給你啊，我有幫你準備啊。
        林：你先拿給我啊！好不好？
        劉：你要怎樣？
        林：看要在哪裡？
        劉：你往國聯二路俊宜那裡。
        林：俊宜那裡好啦，俊宜他家嗎？
        劉：就是圖書館鐵門那裡。
        林：好啦。
        劉：沒有，你是要多多？
        林：跟你拿一樣的嘛！晚一點我再拿給你。
        劉：要半錢還是1/4？
        林：隨便你，你方便就好。
        劉：我是看你方便啊，看你啊。
        林：拿半個給我，要好呢！東西好嗎？
        劉：就是他拿給我，我這邊都沒有去洗。
        林：好啊，好啊。
        劉：你用用看就知道了啊。
        林：好啊，那你就拿給我。
        劉：那你身上都沒有錢？
        林：我再拿2張給你啦。
        劉：好啦，那我在.....。
附表
┌──────┬────────┬───────┬──────────┐
│法        條│修正前規定      │修正後規定    │新舊法之適用        │
├──────┼────────┼───────┼──────────┤
│刑法第30條  │幫助他人犯罪者，│幫助他人實行犯│(一)適用新法。        │
│幫助犯      │為從犯。雖他人不│罪行為者，為幫│(二)第30條第1 項、第2 │
│            │知幫助之情者，亦│助犯。雖他人不│  項幫助犯之規定，僅│
│            │同。            │知幫助之情者，│  作定義修正，使適用│
│            │從犯之處罰，得按│亦同。幫助犯之│  更為明確，非法律變│
│            │正犯之刑減輕之。│處罰，得按正犯│  更，自不生新舊法比│
│            │                │之刑減輕之。  │  較問題，無現行刑法│
│            │                │              │  第2 條第1 項之適用│
│            │                │              │  ，應適用新法。    │
├──────┼────────┼───────┼──────────┤
│刑法第28條  │二人以上共同實施│二人以上共同實│(一)適用新法。        │
│共同正犯    │犯罪之行為者，皆│行犯罪之行為者│(二)新法僅作定義上之修│
│            │為正犯。        │，皆為共犯。  │  正，使適用更為明確│
│            │                │              │  ，非法律變更，自不│
│            │                │              │  生新舊法比較問題，│
│            │                │              │  無現行刑法第2 條第│
│            │                │              │  1 項之適用，應適用│
│            │                │              │  新法              │
│            │                │              │  。                │
├──────┼────────┼───────┼──────────┤
│刑法第56條  │連續數行為而犯同│已刪除。      │(一)適用舊法。        │
│連續犯      │一罪名者，以一罪│              │(二)本件事實，被告於本│
│            │論。但得加重其刑│              │  案係基於概括犯意連│
│            │至二分一。      │              │  續販賣第一、二級毒│
│            │                │              │  品，及連續轉讓第二│
│            │                │              │  級毒品，依修正前刑│
│            │                │              │  法第56條規定，均應│
│            │                │              │  以一罪論，並各加重│
│            │                │              │  其刑；於新法時應分│
│            │                │              │  論併罰，較不利於被│
│            │                │              │  告，應適用舊法。  │
├──────┼────────┼───────┼──────────┤
│刑法第59條  │犯罪之情狀可憫恕│犯罪之情狀顯可│(一)適用新法。        │
│酌減其刑    │者，得酌量減輕其│憫恕，認科以最│(二)為法院就刑之裁量及│
│            │刑。            │低度刑仍嫌過重│  酌減審認標準之明文│
│            │                │者，得酌量減輕│  化，非屬法律之變更│
│            │                │其刑。        │  ，無現行刑法第2條 │
│            │                │              │  第1 項之適用，應直│
│            │                │              │  接適用新法（最高法│
│            │                │              │  院95年度第8 次刑事│
│            │                │              │  庭會議決議參照）。│
├──────┼────────┼───────┼──────────┤
│刑法第65條第│無期徒刑減輕者，│無期徒刑減輕者│(一)適用舊法。        │
│2項         │為七年以上有期徒│，為二十年以下│(二)本件被告依修正前刑│
│無期徒刑之減│刑。            │十五年以上有期│  法第59條酌減其刑，│
│輕          │                │徒刑。        │  得酌減至7 年以上有│
│            │                │              │  期徒刑；被告依修正│
│            │                │              │  後刑法第59條酌減其│
│            │                │              │  刑，僅能量處15年以│
│            │                │              │  上之有期徒刑，本件│
│            │                │              │  適用新法較不利於被│
│            │                │              │  告，應適用舊法之規│
│            │                │              │  定。              │
├──────┼────────┼───────┼──────────┤
│刑法第38條第│供犯罪所用或犯罪│供犯罪所用或犯│(一)適用舊法。        │
│1 項第2 款、│預備之物，以屬於│罪預備之物，以│(二)僅作定義修正，使適│
│第2 項      │犯人者為限，得沒│屬於犯罪行為人│  用更為明確，非法律│
│供犯罪所用或│收之。但有特別規│者為限，得沒收│  變更，自不生新舊法│
│犯罪預備之物│定者，依其規定。│之。但有特別規│  比較問題，無現行刑│
│沒收        │                │定者，依其規定│  法第2 條第1 項之適│
│            │                │。            │  用，且從刑附屬於主│
│            │                │              │  刑，除法律有特別規│
│            │                │              │  定者外，依主刑所適│
│            │                │              │  用之法律（最高法院│
│            │                │              │  95年度第8 次刑事庭│
│            │                │              │  會議決議參照），故│
│            │                │              │  本件應適用舊法。  │
├──────┼────────┼───────┼──────────┤
│刑法第37條  │宣告死刑或無期徒│宣告死刑或無期│(一)適用舊法。        │
│褫奪公權    │刑者，宣告褫奪公│徒刑者，宣告褫│(二)本件被告於新舊法均│
│            │權終身。        │奪公權終身。  │  得宣告褫奪公權，新│
│            │宣告六月以上有期│宣告一年以上有│  法並無較有利於被告│
│            │徒刑，依犯罪之性│期徒刑，依犯罪│  ，且褫奪公權為從刑│
│            │質認為有褫奪公權│之性質認為有褫│  ，應附屬於主刑，不│
│            │之必要者，宣告褫│奪公權之必要者│  得割裂適用，本件主│
│            │奪公權一年以上十│，宣告一年以上│  刑所適用之法律既為│
│            │年以下。        │十年以下褫奪公│  舊法，褫奪公權自亦│
│            │褫奪公權，於裁判│權。          │  應適用舊法。      │
│            │時併宣告之。    │褫奪公權，於裁│                    │
│            │依第一項宣告褫奪│判時併宣告之。│                    │
│            │公權者，自裁判確│褫奪公權之宣告│                    │
│            │定時發生效力。  │，自裁判確定時│                    │
│            │依第二項宣告褫奪│發生效力。    │                    │
│            │公權者，自主刑執│依第二項宣告褫│                    │
│            │行完畢或赦免之日│奪公權者，其期│                    │
│            │起算。          │間自主刑執行完│                    │
│            │                │畢或赦免之日起│                    │
│            │                │算。但同時宣告│                    │
│            │                │緩刑者，其期間│                    │
│            │                │自裁判確定時起│                    │
│            │                │算之。        │                    │
├──────┼────────┼───────┼──────────┤
│刑法第51條第│於各刑中之最長期│於各刑中之最長│(一)適用舊法。        │
│5款         │以上，各刑合併之│期            │(二)就本件定應執行刑之│
│分別宣告多數│刑期以下定其刑期│以上，各刑合併│  情形而言，新法並無│
│有期徒刑    │。但不得逾二十年│之刑期以下定其│  較有利於被告。    │
│            │。              │刑期。但不得逾│                    │
│            │                │三十年。      │                    │
├──────┴────────┴───────┴──────────┤
│綜合比較結果：本件被告之犯行，依修正前刑法第56條論以連續犯、修正前第│
│65條第2 項，無期徒刑得酌減至7 年以上有期徒刑，對被告較為有利；適用修│
│正前刑法第37條、第51條第5 款之規定，對被告並無不利，綜合全部罪刑之比│
│較，應以舊法較有利於被告，故本案應一體適用舊刑法。（刑法第28條、第30│
│條、第59條並非法律變更，無新舊法比較之問題，一律適用新法。）        │
└──────────────────────────────────┘


司法院資訊處製作；財團法人民間司法改革基金會備份。
